Minutes et répertoires du notaire François TOUVENOT, 29 novembre 1721 - 12 mars 1754 (étude XXXVI)
Archives nationales
- Minutes de François TOUVENOT, 29 novembre 1721 - avril 1754; MC/ET/XXXVI/388 - MC/ET/XXXVI/476
  - Minutes. 1740, juin - 1740, juillet, juin 1740 - juillet 1740; MC/ET/XXXVI/436
    - Dauphin (Antoine-Nicolas) architecte juré expert rue des Fossés-Saint-Germain § Mariage, 26 juin 1740; MC/ET/XXXVI/436
      contrat de mariage; Dauphin, Antoine-Nicolas
  - Minutes. 1740, août - 1740, décembre, août 1740 - décembre 1740; MC/ET/XXXVI/437
  - Minutes. 1741, janvier - 1741, avril, janvier 1741 - avril 1741; MC/ET/XXXVI/438
    - Contrat de mariage entre Jean-Edme Adam, maître marbrier sculpteur, ayant son 'établissement' rue Meslay, demeurant rue des Filles-du-Calvaire avec Jean Adam, aussi marbrier sculpteur, et Edmée Thiboeuf, ses père et mère, et Marie Leprince, âgée de vingt-et-un ans, fille de défunts François Leprince, maître sculpteur marbrier, et Marie-Françoise Adam, demeurant rue Poissonnière, avec ses grands parents, François Leprince, maître sculpteur marbrier, et Élisabeth Pivet; Louis Trouard, marchand épicier, stipulant pour la future épouse, sa nièce et pupille., 2 février 1741; MC/ET/XXXVI/438
      Les époux Leprince donnent en dot à la future épouse, leur petite fille, 3.338 livres; ledit Adam lui donne en douaire la somme de 1.200 livres.
      Documents du Minutier central concernant l'histoire de l'art (1700-1750), par Mireille Rambaud, tome I [études XXXVI, LXVIII, LXX, XCI, XCII, CXIII, CXV, CXVIII, soit 1543 actes], Paris, Archives nationales, 1964, p. 235 (instrument de recherche imprimé dématérialisé, certaines notices sont plus détaillées dans la version intégrale accessible en ligne par la rubrique 'Autres instruments de recherche', voir contexte dans le Plan d’orientation général - Notaires de Paris, guides thématiques du Minutier).
  - Minutes. 1741, mai - 1741, août, mai 1741 - août 1741; MC/ET/XXXVI/439
    - MARCELIN (Nicolas) maître serrurier du roi à Fontainebleau § Constitution de rente, 2 mai 1741; MC/ET/XXXVI/439
      constitution de rente; Marcelin, Nicolas
    - Association entre Joseph-Ferdinand Langlois, seigneur de Montry-en-Brie, y demeurant, Jérôme Sandrié, charpentier des bâtiments du roi, demeurant rue Basse-du-Rempart, Nicolas Cochois, marchand de bois, demeurant sur le boulevard, porte Saint-Honoré, André Sauvage, maître menuisier, demeurant rue des Moineaux, Pierre Gautier l'aîné et le jeune, charpentiers du roi, demeurant rue Basse-du-Rempart, Louis Marteau, menuisier du roi, demeurant rue de Chartres, et Denis-Antoine Gervais, sculpteur ordinaire des bâtiments du roi, demeurant rue Basse-du-Rempart, tous propriétaires de maisons ou de terrains dans la rue Basse-du-Rempart, en vue d'obtenir de la ville de Paris ' la permission de faire couper le boulevard de cette ville au bout de la rue Neuve-des-Capucines et du Luxembourg et d'y faire faire une chaussée en pavés neufs de vingt-quatre pieds de large, à prendre du bout desdites rues pour venir raccorder par une pente douce en patte d'oie à ladite rue Basse-du-Rempart '.- Les contractants s'engagent à faire exécuter les travaux à leurs frais, et constituent à cet effet un fonds de 2.500 livres, chaque associé apportant une contribution proportionnelle à la valeur des biens immeubles qu'il possède dans ladite rue., 7 juin 1741; MC/ET/XXXVI/439
      Documents du Minutier central concernant l'histoire de l'art (1700-1750), par Mireille Rambaud, tome I [études XXXVI, LXVIII, LXX, XCI, XCII, CXIII, CXV, CXVIII, soit 1543 actes], Paris, Archives nationales, 1964, p. 257 (instrument de recherche imprimé dématérialisé, certaines notices sont plus détaillées dans la version intégrale accessible en ligne par la rubrique 'Autres instruments de recherche', voir contexte dans le Plan d’orientation général - Notaires de Paris, guides thématiques du Minutier).
  - Minutes. 1741, septembre - 1741, décembre, septembre 1741 - décembre 1741; MC/ET/XXXVI/440
    - BRULFER (Louis) maître horloger rue de la Monnaie paroisse Saint-Germain-l'Auxerrois § Prend en apprentissage Jean François Lemarchant, 11 septembre 1741; MC/ET/XXXVI/440
      contrat d'apprentissage; Brulfer, Louis
    - Horloger § LEMARCHANT (Jean François), 16 ans fils de François Camille Lemarchant, bourgeois de Paris, dem/t/ rue Tireboudin, est mis, par son père, en apprentissage pour 6 ans chez Louis Bruefer, maître horloger rue de la Monnaie. Il sera nourri, logé, chauffé et couché, en fournissant toutefois son lit complet. Ce moyennant 450 livres qui seront prélevées; aussi que les droits d'enregistrement du present-brevet, sur le legs fait au dit apprenti et à ses frères ou soeurs, par Dame Marie Maillard veuve .. (tourner S.V.P), 11 septembre 1741; MC/ET/XXXVI/440
      contrat d'apprentissage; Lemarchant, Jean François
    - Compte des biens demeurés communs de la succession d'Alexandre Delespine, juré du roi ès-oeuvres de maçonnerie, après l'acte de partage passé devant Mahault, le 28 août 1704, et transaction entre les héritiers du défunt., 3 octobre 1741; MC/ET/XXXVI/440
      Compte des biens demeurés communs de la succession d'Alexandre Delespine, juré du roi ès-oeuvres de maçonnerie, après l'acte de partage passé devant Mahault, le 28 août 1704, et transaction entre les héritiers du défunt, à savoir: Pierre Delespine, contrôleur des bâtiments du roi, comme héritier de son père Nicolas Delespine (architecte), Marie Anne-Françoise Gabriel, femme de Jean-Baptiste Dulac, seigneur de Besse, Saint-Dierry et autres lieux, représentant défunte Marie-Anne Delespine, femme de Jacques Gabriel, premier architecte et inspecteur général des bâtiments du roi, sa mère, héritière dudit Nicolas Delespine, son aïeul maternel; André-Louis Delespine, seigneur de Culoison, comme héritier d'Adrien Delespine, son père, lieutenant de l'élection de Chaumont, Jean-Michel Dupuis, sieur Du Fayet, lieutenant au régiment de, Souvré et Marie-Charlotte Dupuis Du Fayet, fille majeure, comme héritiers d'Angélique-Charlotte Delespine, fille d'Adrien Delespine et femme d'Etienne Dupuis, sieur Du Fayet, leur mère; Alexandre Delespine, bourgeois de Paris, demeurant rue Tiquetonne, comme héritier de défunt Alexandre Delespine, capitaine de cavalerie, son père; Thomas Goubert, commandant du régiment de Limousin, et ses frères et soeurs, comme héritiers de Marie Delespine, leur mère, au jour de son décès, veuve de Thomas Goubert, intendant général des bâtiments du roi (Nicolas, Adrien, Alexandre Delespine et la dame Goubert, frères et soeurs, enfants du défunt, Alexandre Delespine et de Marie Dehesmant, sa première femme), d'une part, François Delespine, avocat au Parlement, et Alexandre-Jean-Baptiste Delespine, imprimeur libraire, frères, fils d'Alexandre Delespine et de sa seconde femme, Anne Poitevin, d'autre part.
      Documents du Minutier central concernant l'histoire de l'art (1700-1750), par Mireille Rambaud, tome I [études XXXVI, LXVIII, LXX, XCI, XCII, CXIII, CXV, CXVIII, soit 1543 actes], Paris, Archives nationales, 1964, p. 40 (instrument de recherche imprimé dématérialisé, certaines notices sont plus détaillées dans la version intégrale accessible en ligne par la rubrique 'Autres instruments de recherche', voir contexte dans le Plan d’orientation général - Notaires de Paris, guides thématiques du Minutier).
    - GALLOIS (Antoine) maître menuisier, juré en charge de sa communauté rue Neuve Sainte-Catherine, paroisse Saint-Paul § Ratifie et signe le brevet d'apprentissage de Jacques Distat, 4 octobre 1741; MC/ET/XXXVI/440
      contrat d'apprentissage; Gallois, Antoine
    - Menuisier en carosses § Distat (Jacques), 14 ans, fils de Jacques Distat, bourgeois de Paris, demeurant rue Thévenot est mis, par son père, en apprentissage pour 6 ans, chez Guillaume Santerre, maître menuisier en carosses, rue Thevenot Il restera chez son père pendant les 18 premiers mois de son apprentissage, puis pendant 4 ans 1/2 sera ensuite logé, éclairé, couché, nourri chez son maître, qui lui fera en outre blanchir son gros et même linge, le tout sans deniers à débourser, sinon paiement des frais du présent brevet à la charge de Sieur Jacques Distat., 4 octobre 1741; MC/ET/XXXVI/440
      contrat d'apprentissage; Distat, fils, Jacques; Distat, pères, Jacques; Santerre, Guillaume
    - Sauvage (André), maître menuisier, juré en charge de sa communauté rue des Moyneaux, paroisse Saint-Roch § Ratifie et signe le brevet d'apprentissage de Jacques Distat, 4 octobre 1741; MC/ET/XXXVI/440
      contrat d'apprentissage; Sauvage, André; Distat, Jacques
    - Santerre (Guillaume), maître menuisier en carosse, rue Thévenot, paroisse Saint-Sauveur § Prend en apprentissage Jacques Distat, 4 octobre 1741; MC/ET/XXXVI/440
      contrat d'apprentissage; Santerre, Guillaume
    - Obligation de Pierre Delespine envers Jean-Henry-Thomas Mariancheau, bourgeois de Paris, demeurant rue d'Enfer, de la somme de l.500 livres., 7 octobre 1741 - 18 septembre 1742; MC/ET/XXXVI/440
      En marge: 1742, 18 septembre. Quittance de remboursement.
    - Pollet (Jacques), marchand orfèvre joaillier § Déposition par Marie Anne Pollet, fille de .., de la relation du miracle de sa guérison, par l'intercession du bien heureux Jean Soanen ev. de Sencz., 7 octobre 1741; MC/ET/XXXVI/440
      déclaration; Pollet, Jacques; Pollet, Marie Anne
    - Tapissier; CANAPLE (François), 21 ans § dem/t/ rue du Petit Musc, fils de défunt Louis Canaple, maréchal à Meaux, se met en apprentissage pour 6 ans, avec Etienne Le queustre, maître et marchand tapissier, rue Copeau. Il sera nourri, couché, éclairé et recevra une chopine de vin par jour, moyennant 360 livres. Il paiera les frais du présent brevet, 16 octobre 1741; MC/ET/XXXVI/440
      contrat d'apprentissage; Canaple, François
    - LE QUEUSTRE (Etienne) maître et marchand tapissier rue Lopeau, paroisse Saint-Médard § Prend en apprentissage François Canaple, 16 octobre 1741; MC/ET/XXXVI/440
      contrat d'apprentissage; Le Queustre, Etienne
    - HUE (Pierre) entrepreneur de bâtiments rue d'Enghien, par Saint-Marcel à Saint Denis § Contrat de mariage de sa fille Madeleine Catherine Therese, qui épouse Jean Chopine, maître maçon, 28 novembre 1741; MC/ET/XXXVI/440
      contrat de mariage; Hue, Pierre
    - CHOPINE (Jean) maître maçon rue d'Enghien, par Saint-Marcel, à Saint-Denis § Contrat de mariage de .. et de Madeleine Catherine Thérèse Hue, 28 novembre 1741; MC/ET/XXXVI/440
      contrat de mariage; Chopine, Jean
    - CHOPINE (Pierre) père maître maçon § Contrat de mariage de son fils Jean, maître maçon qui épouse Madeleine Catherine Thérèse Hue, 28 novembre 1741; MC/ET/XXXVI/440
      contrat de mariage; Chopine, Pierre
    - CHOPINE (Pierre) fils maître maçon § Contrat de mariage de son frère, Jean maître maçon, qui épouse Madeleine Catherine Thérèse Hue, 28 novembre 1741; MC/ET/XXXVI/440
  - Minutes. 1742, janvier - 1742, avril, janvier 1742 - avril 1742; MC/ET/XXXVI/441
    - AUBRY (Claude) architecte entrepreneur § Procuration donnée par sa veuve à Louis Pierre Dubois seigneur de Fray son gendre, conseiller au présidial du bailliage d. Alençon et en son absence à Anne Aubry sa fille, femme dudit, 31 mars 1742; MC/ET/XXXVI/441
      procuration; Aubry, Claude
    - Inventaire après décès de Jean Petitjean, marchand maître chapelier, en présence de son neveu, Jean-Baptiste Petitjean, marchand lapidaire joaillier, bourgeois de Paris, quai des Morfondus, en qualité de tuteur des enfants mineurs., 10 avril 1742; MC/ET/XXXVI/441
      [Bibliothèque].
      Autres dépouillement(s):
      Fichier Bibliothèques.
      inventaire après décès; Petitjean, Jean-Baptiste; Petitjean, Jean
  - Minutes. 1742, mai - 1742, août, mai 1742 - août 1742; MC/ET/XXXVI/442
    - Transport par Marie-Antoinette Couret, femme non commune en biens de Nicolas Binard, ordinaire de la musique de la chambre du duc de Lorraine, (de lui autorisée par procuration en date du 23 mars, passée devant Faber et Huot, notaires royaux au duché de Lorraine), à Pierre Fabre, bourgeois de Paris, de la somme de 3.000 livres que lui doit le marquis de Tressan, moyennant même somme., 2 mai 1742; MC/ET/XXXVI/442
      Documents du Minutier central concernant l'histoire de l'art (1700-1750), par Mireille Rambaud, tome I [études XXXVI, LXVIII, LXX, XCI, XCII, CXIII, CXV, CXVIII, soit 1543 actes], Paris, Archives nationales, 1964, p. 326 (instrument de recherche imprimé dématérialisé, certaines notices sont plus détaillées dans la version intégrale accessible en ligne par la rubrique 'Autres instruments de recherche', voir contexte dans le Plan d’orientation général - Notaires de Paris, guides thématiques du Minutier).
    - Reconnaissance par Christophe Auvray, avocat au Parlement, procureur du marquis de Belleroy, du renouvellement, sous forme de brevet, en date du 19 avril 1726, du transport fait le 5 janvier 1725 devant Maheu, par Marie Couret, procuratrice de Nicolas Binard, son mari, à Pierre Fabre, bourgeois de Paris, moyennant 3.000 livres d'une reconnaissance de même somme, due par le marquis de Tressan et consorts au sieur Bartonneau, qui lui-même en avait fait transport, en 1712, à la cédante, alors fille., 2 mai 1742; MC/ET/XXXVI/442
      Documents du Minutier central concernant l'histoire de l'art (1700-1750), par Mireille Rambaud, tome I [études XXXVI, LXVIII, LXX, XCI, XCII, CXIII, CXV, CXVIII, soit 1543 actes], Paris, Archives nationales, 1964, p. 327 (instrument de recherche imprimé dématérialisé, certaines notices sont plus détaillées dans la version intégrale accessible en ligne par la rubrique 'Autres instruments de recherche', voir contexte dans le Plan d’orientation général - Notaires de Paris, guides thématiques du Minutier).
    - PETIT (Jean) maître doreur rue Montmartre, par Saint-Eustache § Quittance, qu'il donne à Nicolas Chesnau, maître menuisier, exécuteur testamentaire de Marguerite Miret Sainte-Huby, après remise des legs faits par la défunte à lui et à son fils, Marin Petit, 11 mai 1742; MC/ET/XXXVI/442
      quittance; Petit, Jean
    - CHESNEAU (Nicolas) maître menuisier rue du Bout du Monde, paroisse Saint-Eustache § Quittance donnée par Jean Petit, maître doreur, à .. exécuteur testamentaire de Marguerite Miret veuve Huby, après remise des legs faits par celle-ci à Jean Petit et à son fils, Marin Petit, 11 mai 1742; MC/ET/XXXVI/442
      quittance; Chesneau, Nicolas
    - Inventaire après décès de Catherine Cuvier, veuve de Claude Aubry, architecte juré expert, dressé en sa demeure rue du Bout-du-Monde, à la requête de Jean Audran, son exécuteur testamentaire, de sa fille, la dame Dubois de Séay et de sa petite-fille, la dame Macé de La Bindelière., 28 mai 1742; MC/ET/XXXVI/442
      Documents du Minutier central concernant l'histoire de l'art (1700-1750), par Mireille Rambaud, tome I [études XXXVI, LXVIII, LXX, XCI, XCII, CXIII, CXV, CXVIII, soit 1543 actes], Paris, Archives nationales, 1964, p. 16 (instrument de recherche imprimé dématérialisé, certaines notices sont plus détaillées dans la version intégrale accessible en ligne par la rubrique 'Autres instruments de recherche', voir contexte dans le Plan d’orientation général - Notaires de Paris, guides thématiques du Minutier).
    - Inventaire après décès de Paul Mérault, écuyer, prêtre du diocèse de Paris, dont la prisée de la bibliothèque., 29 mai 1742; MC/ET/XXXVI/442
      Fichier Bibliothèques XVIe-XVIIIe siècles, par Claire Béchu, Marie-Antoinette Fleury, Madeleine Jurgens, Xenia Pamfilova, 1953-1996 (fichier papier entièrement dématérialisé; voir contexte dans le Plan d’orientation général - Notaires de Paris, guides thématiques du Minutier).
      Date de création de la notice: 2012
      inventaire après décès; Mérault, Paul; prêtre
    - Constitution par Henri-Nicolas Leclerc, maître doreur sur métaux, demeurant chaussée de Gaillon, au profit de Claude Baron, veuve d'Edmé Audot, de 150 livres de rente à prendre sur une maison que le constituant fait construire à l'angle des rues d'Anjou et de la Ville-l'Évêque, sur un terrain acquis de Louis-François Mollet, écuyer, contrôleur des bâtiments du roi et de Françoise-Toussine Mollet, veuve de Jules-Martin Desjardins et autres, par contrat passé devant Boursier, le 31 janvier 1741., 12 juillet 1742; MC/ET/XXXVI/442
      Documents du Minutier central concernant l'histoire de l'art (1700-1750), par Mireille Rambaud, tome I [études XXXVI, LXVIII, LXX, XCI, XCII, CXIII, CXV, CXVIII, soit 1543 actes], Paris, Archives nationales, 1964, p. 107 (instrument de recherche imprimé dématérialisé, certaines notices sont plus détaillées dans la version intégrale accessible en ligne par la rubrique 'Autres instruments de recherche', voir contexte dans le Plan d’orientation général - Notaires de Paris, guides thématiques du Minutier).
    - LECLERC (Henri Nicolas) maître doreur sur métaux Chaussée de Gaillon, par Saint-Eustache § Constitution et vente à Claude Baron Sainte-Audot, d'une rente de 150 livres, qu'il établit sur la maison qu'il bâtit, rues d'Anjou et de la Ville l'Evêque, au fg Saint-Honoré, 12 juillet 1742; MC/ET/XXXVI/442
      constitution de rente; acte de vente; Leclerc, Henri Nicolas
    - DUCHESNE (Jean) maître maçon, entrepreneur de bâtiment rue des Anglais, paroisse Saint-Etienne du Mont § Constitution et vente par Henri-Nicolas Leclerc, maître doreur sur métaux, à Claude Baron veuve Audot, d'une rente de 150 livres, établie sur la maison qu'il fait construire rues d'Anjou et de la Ville l'Evêque, 12 juillet 1742; MC/ET/XXXVI/442
      constitution de rente; acte de vente; Duchesne, Jean
    - Morillon (Jean François), maître menuisier, veuve demeurant chaussée de Gaillon, paroisse Saint-Eustache § Constitution et vente par Henri Nicolas Leclerc, maître doreur sur métaux, à Claude Buron, veuve Audot, d'une rente de 150 livres établie sur la maison qu'il bâtit rues d'Anjou et de la Ville l'Evêque, 12 juillet 1742; MC/ET/XXXVI/442
      constitution de rente; acte de vente; Morillon, Jean François; Leclerc, Henri Nicolas; Buron, Claude; Audot, veuve
  - Minutes. 1742, septembre - 1742, décembre, septembre 1742 - décembre 1742; MC/ET/XXXVI/443
    - LECLERC (Henri-Nicolas) maître doreur sur métaux chaussée de Gaillon, par Saint-Eustache § Constitution de rente; Il vend à François Desbayes, prêtre, une rente de 221 livres constituée sur la maison qu'il fait bâtir au fg Saint-Honoré rues d'Anjou et de la Ville l'Evêque, 4 septembre 1742; MC/ET/XXXVI/443
      constitution de rente; Leclerc, Henri-Nicolas
    - Morillon (Jean François), maître menuisier, veuve demeurant chaussée de Gaillon, paroisse Saint-Eustache § Constitution et vente par Nicolas Henri Leclerc, maître doreur sur métaux à François Deshayes prêtre, d'une rente de 221 livres sur la maison qu'il construit rues d'Anjou et de la Ville-l'Evêque, 4 septembre 1742; MC/ET/XXXVI/443
      constitution de rente; acte de vente; Morillon, Jean François; Leclerc, Nicolas Henri; Deshayes, François
    - DUCHESNE (Jean) maître maçon, entrepreneur de bâtiment rue des Anglais, paroisse Saint-Etienne du Mont § Constitution et vente, par Henri Nicolas Leclerc, doreur sur métaux, à François Desliayes, prêtre, d'une rente de 221 livres, sur une maison sise au fg. Saint-Honoré, 4 septembre 1742; MC/ET/XXXVI/443
    - PELLETIER (Pierre) maître et marchand émailleur § Transport d'une rente de 100 livres par René Reverand maître et marchand émailleur à Lyon, à Jacques Charbonnier, maître rotisseur à Paris, 17 octobre 1742; MC/ET/XXXVI/443
      transport de droits; Pelletier, Pierre
    - REVERAND (René) maître et marchand émailleur à Lyon § Transport d'une rente de 100 livres à Jacques charbonnier, maître rôtisseur, 17 octobre 1742; MC/ET/XXXVI/443
      transport de droits; Reverand, René
    - REVERAND (Jean Gabriel) maître et marchand émailleur rue Saint-Denis § Transport d'une rente, effectué par son frère René Révérand, à Jacques charbonnier, maître rôtisseur, 17 octobre 1742; MC/ET/XXXVI/443
      transport de droits; Reverand, Jean Gabriel
    - REVERAND (Antoine) maître et marchand émailleur § Transport, par son fils René Reverand, maître et marchand émailleur à Lyon, d'une rente de 100 livres, à Jacques charbonnier, maître rotisseur à Paris, 17 octobre 1742; MC/ET/XXXVI/443
      transport de droits; Reverand, Antoine
    - Éventailliste (1) § Modification du contrat d'apprentissage passé devant Delafosse le 12 déc. 1740, pr les 2 années qui restent Nicolas Gérard, marchand de vins, Etienne Firens éventailliste rue Saint-Denis Ithier Chocat petit fils de N.G., apprenti cf. fiche (2), 10 décembre 1742; MC/ET/XXXVI/443
    - Éventailliste (2) § E. Firens fournira à J. Ch. originaux, couleurs, pinceaux et autres ustenciles néc/res/, le fera travailler assidûment, sous ses yeux, sans l'employer à aucun autre usage. Gérard logera nourrira blanchira l'apprenti Les 250 l. restant à payer sont réduites à 200, 10 décembre 1742; MC/ET/XXXVI/443
    - FIRENS (Etienne) maître éventailliste rue Saint-Denis § Apprentissage d'Ythier Chocat, 10 décembre 1742; MC/ET/XXXVI/443
      contrat d'apprentissage; Firens, Etienne
  - Minutes. 1743, janvier - 1743, avril, janvier 1743 - avril 1743; MC/ET/XXXVI/444
    - CLAUDIN (Pierre Geoffroy) maître brodeur rue S-Denis § Var jui. Renouard maître brodeur, dont .. est le beau-frère, 10 mars 1743; MC/ET/XXXVI/444
      Claudin, Pierre Geoffroy
    - RENOUARD Jean Mathieu maître brodeur rue du Petit Carreau § Partage entre .. et ses frères et soeurs de la succession de leurs parents: père Jean Renouard maître brodeur. fils et gendres tous brodeurs gendres. Corniquet Claudin Jouet, 10 mars 1743; MC/ET/XXXVI/444
      partage
    - Obligation de 1.000 livres de Thomas Germain et de sa femme envers Pierre Devarenne, bourgeois de Paris, demeurant rue Saint-Germain-l'Auxerrois., 3 avril 1743; MC/ET/XXXVI/444
      Documents du Minutier central concernant l'histoire de l'art (1700-1750), par Mireille Rambaud, tome I [études XXXVI, LXVIII, LXX, XCI, XCII, CXIII, CXV, CXVIII, soit 1543 actes], Paris, Archives nationales, 1964, p. 70 (instrument de recherche imprimé dématérialisé, certaines notices sont plus détaillées dans la version intégrale accessible en ligne par la rubrique 'Autres instruments de recherche', voir contexte dans le Plan d’orientation général - Notaires de Paris, guides thématiques du Minutier).
    - Vente par Jean-Claude Feuillastre à Thomas Germain et à sa femme d'une maison à deux étages (au rez-de-chaussée, une salle servant de laboratoire ou d'atelier) sise rue des Orties en face du troisième guichet des galeries du Louvre, au coin de la rue de Matignon, moyennant 14.000 livres qui restent entre les mains des acquéreurs en remboursement des sommes qui leur sont dues par le vendeur pour le rachat de plusieurs rentes et moyennant l.200 livres de rente viagère que les époux Germain s'engagent à payer audit Feuillastre., 3 avril 1743; MC/ET/XXXVI/444
    - Convention entre Jean-Claude Feuillastre et les époux Germain, aux termes de laquelle ces derniers déclarent devoir audit Feuillastre, 2.387 livres 10 sols de pot de vin, en considération de la vente ci-dessus (voir à la même date), sur lesquelles ils lui versent comptant 887 livres 10 sols, de plus, les époux Germain s'engagent à payer au maçon la réparation du mur de la façade de ladite maison qui avait été dégradé par les crues de 1740 et de 1741., 3 avril 1743; MC/ET/XXXVI/444
    - RENOUARD (Jean Mathieu) maître brodeur rue du Petit Carreau § Testament, 25 avril 1743; MC/ET/XXXVI/444
      testament; Renouard, Jean Mathieu
  - Minutes. 1743, mai - 1743, août, mai 1743 - août 1743; MC/ET/XXXVI/445
    - Bail à loyer par la compagnie du Bon Secours, de Saint-Eustache, à François Aubert et sa femme., 2 mai 1743; MC/ET/XXXVI/445
      Actes dépouillés par le personnel du Minutier central des notaires de Paris